# 请各位前辈，想请教下以下项目是否能计入研发费用？

提问人：tangtian1996 时间：2021-05-15 14:18:36
想请教下为公司研发人员计提的工会经费、职工教育经费，以及按照工时分摊的办公家具费是否能计入研发费用呢？？

回答人：chenyiwei
此问题没有明确规定，个人不建议列入研发支出。主要考虑： 1 、工会经费属于由税务机关征收、拨交给工会的支出，与研发活动无直接关系；
2 、职工教育经费的税前扣除已有特殊规定，且高科技企业已经享有较高的扣除比例。